臺灣高雄地方法院刑事判決　　　　　　　99年度易字第2092號
公　訴　人　臺灣高雄地方法院檢察署檢察官
被　　　告　李簦耀
上列被告因傷害案件，經檢察官提起公訴（99年度偵字第6694號）
，被告於準備程序進行中就被訴事實為有罪之陳述，經本院合議
庭裁定改依簡式審判程序審理，判決如下：
    主  文
李簦耀傷害人之身體，累犯，處有期徒刑參月，如易科罰金，以
新臺幣壹仟元折算壹日。
    事  實
一、李簦耀前於民國95年間，因毒品危害防制條例案件，經臺灣
    臺南地方法院以95年度易字第1144號判決處有期徒刑7 月確
    定，嗣經減刑為有期徒刑3 月15日，甫於96年7 月16日縮刑
    期滿執行完畢。又李簦耀與吳林珊原為男女朋友，且曾有同
    居關係，2 人間具有家庭暴力防治法第3 條第2 款所定之家
    庭成員關係。緣李簦耀於民國98年8 月15日3 時許，在高雄
    市路○區○○路72巷18號住處2 樓後方房間內，因與吳林珊
    發生爭吵，詎李簦耀竟基於傷害之故意，持不明刀械劃傷吳
    林珊之腰部，致吳林珊受有右腰撕裂傷10公分之傷害。嗣經
    吳林珊請求李簦耀將其送醫，李簦耀始於同日6 時48分許，
    搭載吳林珊至台南市立醫院急診縫合而接受治療。
二、案經吳林珊訴由臺灣臺南地方法院檢察署呈請臺灣高等法院
    檢察署檢察長令轉臺灣高雄地方法院檢察署檢察官偵查起訴
    。
    理  由
一、本案被告李簦耀所犯之罪，並非法定刑為死刑、無期徒刑或
    最輕本刑3 年以上有期徒刑之罪，亦非高等法院管轄第一審
    之案件，其於本院準備程序中就被訴事實已為有罪之陳述，
    本院乃裁定進行簡式審判程序。又簡式審判程序之證據調查
    ，依刑事訴訟法第273 條之2 規定，不受同法第159 條第1
    項審判外陳述排除之限制，再被告對於卷內之各項證據亦不
    爭執證據能力，故卷內所列之各項證據，自得作為證據，先
    予敘明。
二、上揭犯罪事實，業據被告李簦耀於本院審理時坦承不諱，核
    與被害人吳林珊於偵查中之指述相符（見98年度他字第3169
    號偵卷一第10頁至第11頁、99年度偵字第6694號偵卷三第17
    頁至第18頁），並經證人即被告之母親黃金草於偵查中證述
    屬實（見99年度偵字第6694號偵卷三第6 頁），復有台南市
    立醫院98年8 月15日診斷證明書、台南市立醫院98年10月26
    日南市醫字第0980000811號函暨所附吳林珊之病歷資料影本
    各1 份（見98年度他字第3169號偵卷一第13頁、第16頁至第
    26頁）在卷可稽，足認被告任意性自白與事實相符，本件事
    證明確，其犯行堪以認定，應予依法論科。
三、按家庭暴力者，謂家庭成員間實施身體或精神上不法侵害之
    行為；家庭暴力罪者，謂家庭成員間故意實施家庭暴力行為
    而成立其他法律所規定之犯罪，家庭暴力防治法第2 條第1
    款、第2 款分別定有明文。查本件被告與告訴人為同居之男
    女朋友，2 人具有家庭暴力防治法第3 條第2 款所定之家庭
    成員關係，而被告傷害告訴人之行為，已屬家庭成員間實施
    身體上不法侵害之行為，即為家庭暴力防治法第2 條第1 款
    之家庭暴力，且構成刑法上之傷害罪，惟因家庭暴力防治法
    之上開規定並無罰則之規定，自應僅依刑法傷害罪之規定予
    以論罪科刑，是核被告李簦耀所為，係犯刑法第277 條第1
    項之傷害罪。又被告有如事實欄一所載之前案紀錄，甫於96
    年7 月16日縮刑期滿執行完畢，有臺灣高等法院被告前案紀
    錄表在卷可佐，其於受有期徒刑執行完畢後，5 年內故意再
    犯本案有期徒刑以上之罪，為累犯，應依刑法第47條第1項
    規定加重其刑。爰審酌被告不思以理性之方式與告訴人處理
    紛爭，僅因發生爭吵，即持不明刀械以暴力方式傷害告訴人
    ，犯後復未能與告訴人達成和解，所為實不足取，惟念其犯
    後坦承犯行，態度尚佳，知所悔悟，復衡以告訴人所受傷勢
    程度，暨其犯罪之動機、目的等一切情狀，量處如主文文所
    示之刑，並諭知易科罰金之折算標準，以示懲儆。至未扣案
    之不明刀械，被告否認為其所有，業據其於本院準備程序時
    供承在卷（見本院卷一第131 頁反），又非違禁物，爰不為
    沒收之諭知，併此敘明。
據上論斷，應依刑事訴訟法第273 條之1 第1 項、第299 條第1
項前段，刑法第277 條第1 項、第47條第1 項、第41條第1 項前
段，刑法施行法第1 條之1 ，判決如主文。
本案經檢察官鄧怡君到庭執行職務。
中    華    民    國    100   年    2     月    24    日
                  刑事第七庭    法  官  簡佩珺
以上正本證明與原本無異。
如不服本判決應於收受送達後十日內向本院提出上訴書狀，並應
敘述具體理由；其未敘述上訴理由者，應於上訴期間屆滿後二十
日內向本院補提理由書（均須按他造當事人之人數附繕本）「切
勿逕送上級法院」。
中    華    民    國    100   年     2    月    24    日
                                書記官  蕭家玲
附錄犯罪科刑法條：
中華民國刑法第277條
（普通傷害罪）
傷害人之身體或健康者，處3 年以下有期徒刑、拘役或1 千元以
下罰金。
犯前項之罪因而致人於死者，處無期徒刑或7 年以上有期徒刑；
致重傷者，處3 年以上10年以下有期徒刑。